【裁判字號】    92,上易,280
【裁判日期】    920429
【裁判案由】    竊盜
【裁判全文】
臺灣高等法院臺南分院刑事判決            九十二年度上易字第二八號      ｇ
      上  訴  人
      即  被  告  乙  ○  ○
右上訴人因竊盜案件，不服臺灣臺南地方法院九十一年度易字第一四五九號中華民國
九十一年十一月二十九日第一審判決（起訴案號：臺灣臺南地方法院檢察署九十一年
度營偵字第九八八號），提起上訴，本院判決如左：
      主      文
上訴駁回。
      事      實
一、乙○○前因公共危險等罪，經法院判處合併定應執行刑有期徒刑九月確定，並於
    民國（下同）九十一年一月九日易科罰金執行完畢，仍不思悔改。復基於為自己
    不法所有之意圖，於九十一年七月十八日十六時四十分許，在台南縣東山鄉聖賢
    村十鄰田尾八之二號鋐大環保科技股份有限公司（以下簡稱鋐大公司）廠區內，
    由乙○○駕駛其所有之車牌號碼九Ｌ—四八八七號自小貨車進入該處，並趁四下
    無人之際，啟動廠區內吊車吊起鋐大公司所有之鋼板十二塊，正準備將鋼板放置
    於前開小貨車上時，為鋐大公司員工楊中民發覺報警，而當場查獲，致乙○○偷
    竊未得逞。
二、案經台南縣警察局白河分局報告台灣台南地方法院檢察署檢察官聲請簡易判決處
    刑，經原審法院新營簡易庭認不宜以簡易判決處刑，移由同院刑事庭改依通常程
    序審理。
      理      由
一、上訴人即被告乙○○固坦承於上揭時地有駕駛其所有之上開自小貨車進入鋐大公
    司廠區內，啟動廠區內吊車吊起鋐大公司所有之鋼板十二塊等情不諱，惟矢口否
    認有何竊盜未遂之犯行，並辯稱：我當天是到該處要抓蝸牛，而鋼板原就綁好放
    在地上，我是不小心動到吊車開關，鋼板才稍微離地，我並沒有要偷鋼板的意思
    ，我看到楊中民時，就把鋼板放下，我有告訴他我要撿鍋牛而已，並非要偷東西
    況且該吊車有固定軌道，非如堆高機、挖土機可自由前進，而我當天所開的貨車
    距離吊車有五十公尺遠，所吊取的鋼板根本無法放置在小貨車上，我也載不動那
    些鋼板云云。經查：右揭事實，業據被害人即鋐大公司負責人甲○○及證人楊中
    民於警訊中指述及證述明確，且有扣押書、贓物認領保管單各一紙在卷可資佐證
    ，並有現場照片四張附卷足參。證人楊中民於警訊中證稱：「我發現偷鋼板之竊
    嫌（即乙○○）利用公司天車吊起鋼板，我便問該名男子，他說他是工廠租廠地
    包商，前來工廠打洞的，該名男子說話有異狀，我立即叫該名男子不要離開，該
    名男子立即駕駛貨車欲離去，我利用另一台天車擋住該貨車後，馬上報公司，報
    警處理」等語（詳九十一年七月十八日警訊筆錄），按證人楊中民與被告互不熟
    識，其所述應無誣陷被告之虞，且被告乙○○自承當天確實開車進入鋐大公司內
    ，並有操作天車之動作，均與楊中民所述相符，故楊中民前開證述應均屬實情，
    已堪採信。另查，被告乙○○雖以前揭情詞置辯，然鋐大公司為一工廠廠區，並
    非草地及野外，豈有蝸牛可供撿拾，且縱係撿拾蝸牛，只須攜帶裝袋子即可，豈
    有將貨車開入他人廠區，均有悖情理。因之，被告乙○○如無竊取他人物品之意
    ，豈會開貨車無端闖入他人工廠，並在楊中民上前質問時謊稱係包商云云，故被
    告乙○○上開所辯，顯係事後圖卸刑責之詞，不足採信，本件事證明確，被告乙
    ○○犯行足以認定，應依法論科。又本案事實已臻明確，被告聲請傳訊證人楊中
    民、甲○○，本院經核無此必要，附此敘明。
二、核被告乙○○所為，係犯刑法第三百二十條第三項、第一項之竊盜未遂罪。查被
    告有事實欄所載之犯罪科刑執行情形，有台灣高等法院被告全國前案紀錄表一紙
    在卷可稽，其受有期徒刑之執行完畢後，五年內再犯本件有期徒刑以上之罪，為
    累犯，應依法加重其刑。被告乙○○已著手於上開犯罪行為之實行而不遂，為未
    遂犯，依刑法第二十六條前段規定按既遂犯之刑度減輕之，並依法先加重後減輕
    之。
三、原審因認被告之事證明確，因予適用刑法第三百二十條第一項、第三項、第四十
    七條、第二十六條前段、罰金罰鍰提高標準條例第一條前段等規定，並審酌被告
    前有竊盜、公共危險及妨害公務等前科，素行非良，於白天駕駛車輛進入他人工
    廠行竊，膽大妄為，所生之危害及犯後態度等一切情狀，量處被告有期徒刑七月
    。本院經核原判決認事用法及量刑，俱無不合。被告上訴意旨否認犯罪而指摘原
    判決有不當之處，為無理由，應予駁回。
據上論斷，應依刑事訴訟法第三百六十八條，判決如主文。
本案經檢察官劉得鉦到庭執行職務。
中    華    民    國      九十二      年      四      月      廿九      日
                                  臺灣高等法院臺南分院刑事第五庭
                                      審判長法官  鄭    文    肅
                                            法官  黃    三    哲
                                            法官  王    浦    傑
右正本證明與原本無異。
不得上訴。
          法院書記官  王    全    龍
中    華    民    國      九十二      年      五      月     二         日
附錄法條：
刑法第三百二十條第一項：意圖為自己或第三人不法之所有，而竊取他人之動產者，
                        為竊盜罪，處五年以下有期徒刑、拘役或五百元以下罰金
                        。
                第三項：前二項之未遂犯罰之。


司法院資訊處製作；財團法人民間司法改革基金會備份。
